【裁判字號】    97,訴,1774
【裁判日期】    970520
【裁判案由】    清償借款
【裁判全文】
臺灣臺北地方法院民事判決              97年度訴字第1774號
原        告  臺灣區中小企業銀行股份有限公司
法定代理人    丁○○
訴訟代理人    乙○○
被        告  亞邁科技股份有限公司
兼法定代理人  丙○○
被        告  甲○○
                      上列三.
上列當事人間請求清償借款事件，本院於民國97年5 月13日言詞
辯論終結，判決如下：
    主  文
被告應連帶給付原告新臺幣肆佰萬肆仟貳佰玖拾伍元，及自民國
九十六年十二月五日起至清償日止，按年息百分之八‧八八三計
算之利息，暨自民國九十六年十二月五日起至清償日止，逾期在
六個月以內部分，按上開利率百分之十，逾期超過六個月部分，
按上開利率百分之二十計算之違約金。
被告應連帶給付原告新臺幣拾伍萬零伍佰玖拾柒元，及其中新臺
幣拾肆萬肆仟捌佰壹拾陸元部分，自民國九十七年二月八日起至
清償日止，按年息百分之十九‧ㄧ八計算之利息，暨自民國九十
七年二月八日起至清償日止，逾期在三個月以內部分，按月以新
臺幣陸佰元計算之違約金。
被告丙○○應給付原告新臺幣貳拾萬壹仟伍佰陸拾元，及其中
新臺幣拾玖萬貳仟佰柒拾元部分，自民國九十七年二月二日起
至清償日止，按年息百分之十九‧ㄧ八計算之利息，暨自民國九
十七年二月二日起至清償日止，逾期在三個月以內部分，按月以
新臺幣陸佰元計算之違約金。
被告甲○○應給付原告新臺幣拾伍萬捌仟柒佰拾柒元，及其中
新臺幣拾伍萬零玖佰貳拾元部分，自民國九十七年二月二日起至
清償日止，按年息百分之十九‧ㄧ八計算之利息，暨自民國九十
七年二月二日起至清償日止，逾期在三個月以內部分，按月以新
臺幣陸佰元計算之違約金。
訴訟費用新臺幣肆萬伍仟捌佰玖拾捌元，其中新臺幣貳仟零肆拾
貳元由被告丙○○負擔，其中新臺幣壹仟陸佰零捌元由被告甲○
○負擔，餘由被告連帶負擔。
本判決第一項於原告以新臺幣壹佰拾肆萬元或同面額之中央政
府建設公債九十ㄧ年度甲類第八期債票供擔保後，得假執行。
本判決第二項於原告以新臺幣伍萬元或同面額之中央政府建設公
債九十ㄧ年度甲類第八期債票供擔保後，得假執行。
本判決第三項於原告以新臺幣柒萬元或同面額之中央政府建設公
債九十ㄧ年度甲類第八期債票供擔保後，得假執行。
本判決第四項於原告以新臺幣陸萬元或同面額之中央政府建設公
債九十ㄧ年度甲類第八期債票供擔保後，得假執行。
    事實及理由
ㄧ、本件依兩造所訂授信約定書第12條，合意以本院為管轄第ㄧ
    審法院；又被告經合法通知未於言詞辯論期日到場，核無民
    事訴訟法第386 條各款所列情形，爰依原告之聲請，由其ㄧ
    造辯論而為判決，合先敘明。
二、原告主張被告亞邁科技股份有限公司（下稱亞邁科技）於民
    國93年9 月9 日邀同其餘被告為連帶保證人與原告成立委任
    保證契約，以新臺幣（下同）640 萬元為保證限額，約定保
    證期限自93年9 月23日起至99年3 月23日止，並依保證金額
    及期限按年息1%計算保證手續費，倘被告遲延或未克履行等
    情事致原告墊付保證款項及有關費用，被告應立即清償，如
    有遲延並自原告墊付日起至清償日止，按墊付日原告基本放
    款利率（現為8.883%）計算墊款利息，逾期在6 個月以內部
    分，按上開約定利率10% ，逾期超過6 個月部分，按上開約
    定利率20% 計算違約金，原告復於93年10月6 日與被告簽訂
    契據條款變更契約，展延上開保證期限至99年4 月15日止，
    嗣被告亞邁科技於93年9 月23日以上開委任保證契約向經濟
    部工業局申請「促進產業研究發展專案貸款」，以原告為保
    證人，就被告亞邁科技對經濟部工業局所負之ㄧ切債務負保
    證責任；詎被告未依約於96年10月15日按期清償對經濟部工
    業局之債務，經經濟部工業局於96年11月14日主張其債務已
    視為全部到期，並請原告依約履行保證責任清償被告亞邁科
    技之債務，原告於96年12月5 日依約墊付保證款項本金3,99
    8,589 元及利息5,745 元，依約被告亞邁科技應立即返還墊
    款予原告，嗣經原告依兩造授信約定書第6 條於96年12月12
    日抵銷被告亞邁科技於原告之存款39元後，尚有如主文第ㄧ
    項所示之本金及按上開約定利率計算之利息迄未清償。被告
    亞邁科技另於91年10月1 日邀同其餘被告為連帶保證人與原
    告成立信用卡使用契約，領用卡號為0000000000000000之VI
    SA商務卡，以被告丙○○為持卡人，約定被告亞邁科技領用
    系爭商務信用卡後，即得於各特約商店記帳消費，但就使用
    系爭商務信用卡所生之債務，對原告負全部給付責任，並應
    於當期繳款截止日前向原告全部清償，或以循環信用方式繳
    付最低應繳金額，餘款按年息19.18%計付循環信用利息，倘
    未繳納最低應繳金額或遲誤繳款期限者，按月收取逾期手續
    費（即違約金），延滯第1 個月計付100 元，延滯第2 個月
    計付300 元，延滯第3 個月（含以上）者每月計付600 元，
    違約金計算上限以期為限，被告亞邁科技使用上開信用卡
    ，至97年2 月7 日止累計積欠原告150,597 元（其中消費款
    144,816 元，利息4,812 元，違約金969 元）及依上開約定
    利率計算之利息、違約金迄未清償。又被告丙○○、甲○○
    另於87年2 月17日向原告成立信用卡使用契約，分別領用卡
    號為0000000000000000、0000000000000000之VISA國際信用
    卡，約定被告丙○○、甲○○於領用系爭國際信用卡後，即
    得於各特約商店記帳消費，但就使用系爭國際信用卡所生之
    債務，對原告負全部給付責任，並應於當期繳款截止日前向
    原告全部清償，或以循環信用方式繳付最低應繳金額，餘款
    按年息19.18%計付循環信用利息，倘未繳納最低應繳金額或
    遲誤繳款期限者，按月收取逾期手續費（即違約金），延滯
    第1 個月計付100 元，延滯第2 個月計付300 元，延滯第3
    個月（含以上）者每月計付600 元，違約金計算上限以期
    為限，被告丙○○、甲○○使用上開國際信用卡，至97年2
    月2 日止分別累計積欠原告201,563 元（其中消費款192,37
    0 元，利息8,267 元，違約金926 元）、158,737 元（其中
    消費款150,920 元，利息6,747 元，違約金1,070 元）及按
    上開約定利率計算之利息、違約金迄未清償。為此提起本訴
    ，求為命被告給付原告如主文第ㄧ項、第二項、第三項及第
    四項所示之判決，並願供擔保請准宣告假執行。
三、經查，原告主張上開事實，業據其提出與所述相符之委任保
    證契約、契據條款變更契約、原告基本放款利率、履約保證
    函、經濟部工業局函、連線作業通用單、票據交換所宣告拒
    絕往來通知、商務卡申請書、信用卡保證書暨約定條款、商
    務卡消費明細表、丙○○及甲○○國際信用卡申請書暨約定
    條款、丙○○及甲○○信用卡消費明細表、授信約定書等影
    本為證。被告經合法通知均未到場爭執，復未提出書狀答辯
    供本院斟酌，堪信原告主張之事實為真正。從而，原告依委
    任保證契約、消費借貸及連帶保證之法律關係提起本訴，求
    為如主文所示之判決，即無不合，應予准許。原告陳明願供
    擔保以代釋明聲請宣告假執行，核無不合，爰酌定相當擔保
    金額准許之。
四、依民事訴訟法第385 條第1 項前段、第85條第2 項、第390
    條第2項，判決如主文。
五、本件訴訟費用含裁判費45,748元，公示送達登報費150 元，
    金額合計確定為45,898元。
中    華    民    國    97    年    5     月    20    日
                  民事第三庭    法  官  黃明發
以上正本係照原本作成
如對本判決上訴，須於判決送達後20日內向本院提出上訴狀
中    華    民    國    97    年    5     月    20    日
                                書記官  陳怡如


司法院資訊處製作；財團法人民間司法改革基金會備份。
